Minutes et répertoires du notaire Nicolas TABOUÉ, janvier 1684 - 14 juin 1713 (étude XIX)
Archives nationales
- Minutes de Nicolas TABOUÉ, janvier 1684 - 8 juin 1715; MC/ET/XIX/531 - MC/ET/XIX/607
  - Minutes. 1712, juillet - décembre, juillet - décembre 1712; MC/ET/XIX/596
    - LOUDET (Laurent) entrepreneur des ouvrages des Ponts et chaussée. Rue Saint-Avoye § Obligation .. et Arrêt du Conseil; 2 actes, 20 juillet 1712; MC/ET/XIX/596
      obligation; Loudet, Laurent
    - Alloué de Armand Jean Berthe, peintre, âgé de 23 ans, chez Georges Manoury, qui le nourrit, loge, couche et blanchit., 3 août 1712; MC/ET/XIX/596
      contrat de travail; Berthe, Armand Jean; Manoury, Georges; peintre
    - MANOURY (Georges), Maître peintre, Rue Geoffroy Lasnier § Alloué chez .., 3 août 1712; MC/ET/XIX/596
      Manoury, Georges
    - BERTHE (Armand) Maître peintre Enclos du Temple § Mise en apprentissage du fils de .., 3 août 1712; MC/ET/XIX/596
      contrat d'apprentissage; Berthe, Armand
    - Seheult (Jacques), marchand orfèvre, rue Saint-Benoît § Procuration .., 18 août 1712; MC/ET/XIX/596
      procuration; Seheult, Jacques
    - LOIR (Jean Baptiste) maître maçon Rue Saint-Germain-l'Auxerrois § quittance .., 20 août 1712; MC/ET/XIX/596
      quittance; Loir, Jean Baptiste
    - HAMELIN (Pierre) Maître Serrurier Rue de la Verrerie § Constitution de rente .., 24 septembre 1712; MC/ET/XIX/596
      constitution de rente; Hamelin, Pierre
    - GRANDJEAN (Philippe) graveur de l'Imprimerie du Roi. § quittance., 3 octobre 1712; MC/ET/XIX/596
      quittance; Grandjean, Philippe
    - BERTRAND (Charles) Maître ébéniste § Présent au mariage GUERINGAUD-DELA MOURETTE -, 9 octobre 1712; MC/ET/XIX/596
      contrat de mariage; Bertrand, Charles
    - Bingant (François), marchand orfèvre, rue Saint-Louis § Bail .., 24 octobre 1712; MC/ET/XIX/596
    - LOUDET (Laurent) Entrepreneur des ouvrages des Ponts et Chaussées. Rue Sainte Avoye. § Obligation .., 29 octobre 1712; MC/ET/XIX/596
    - BAUFROY Horloger § Pendule par ..; Inventaire après décès de marquis de Beaujeu, 14 novembre 1712; MC/ET/XIX/596
    - MARTINOT Horloger Pendule par .. § Inventaire après décès du Marquis de Beaujen, 14 novembre 1712; MC/ET/XIX/596
    - MONCOUTEAUX (Robert) Maître Serrurier Rue de la Tissanderie § Apport de procuration .., 23 novembre 1712; MC/ET/XIX/596
      procuration; Moncouteaux, Robert
    - CHENET (Balthazard) Maître tapissier Rue Geoffroy Lasnier § Apport de procuration .., 23 novembre 1712; MC/ET/XIX/596
      procuration; Chenet, Balthazard
    - JACQUEMART (Denis) Verrier Faïencier Rue Saint-Gervais § Acquiessement .., 28 décembre 1712; MC/ET/XIX/596
      Jacquemart, Denis
    - DUCHESNE (Jean) Maître tapissier Rue Royale § Procuration .., 28 décembre 1712; MC/ET/XIX/596
      procuration; Duchesne, Jean
    - Roger (François), maître menuisier, rue Boucherat § Constitution .., 29 mai 1713; MC/ET/XIX/596
      constitution de rente; Roger, François
  - Minutes. 1713, janvier - 14 juin, janvier - 14 juin 1713; MC/ET/XIX/597
    - Alloué de François Boullée, âgé de 23 ans, fils de Germain Boullée, argenteur royal, pour 3 ans chez Nicolas Pelletier, horloger, qui le nourrit, le loge, le couche et le blanchit moyennant 150 livres., 11 janvier 1713; MC/ET/XIX/597
    - Apport de procuration de Robert Moncouteaux, maître serrurier, rue de la Tisseranderie., 20 janvier 1713; MC/ET/XIX/597
    - Apport de procuration de Balthazar Chenet, maître tapissier, rue Geoffroy-l'Asnier., 20 janvier 1713; MC/ET/XIX/597
      procuration; Chenet, Balthazar
    - Marché de menuiserie passé pour la construction d'une maison sise rue de Vaugirard., 7 février 1713; MC/ET/XIX/597
      marché; Vaugirard (rue de)
    - Mainlevée d'Alexis Loir, marchand orfèvre, cloître des Bernardins., 7 février 1713; MC/ET/XIX/597
      mainlevée; Loir, Alexis
    - Marché de Robert Muidebled, maître menuisier., 7 février 1713; MC/ET/XIX/597
      marché; Muidebled, Robert
    - Marché passe par Léon Davault, maître menuisier, rue du Vieux-Colombier., 7 février 1713; MC/ET/XIX/597
      marché; Davault, Léon
    - MOINOT (Antoine) Tapissier Rue des Barres § Transport de Bail .., 23 février 1713; MC/ET/XIX/597
      bail; Moinot, Antoine
    - DEROND (Charles) Maître Horloger Rue du Monceau § Constitution .., 5 avril 1713; MC/ET/XIX/597
      constitution de rente; Derond, Charles
    - CHALUMEAU (Guillaume) Potier d'étain § Certificat deposé .., 26 avril 1713; MC/ET/XIX/597
      Chalumeau, Guillaume
    - VARENNE (Claude) Architecte et maître maçon quai des Ormes § Vente de terrain à -, 28 avril 1713; MC/ET/XIX/597
    - Devis et marché pour la construction d'une maison sise rue Montigny, avec plan., 27 mai 1713; MC/ET/XIX/597
      devis; marché; Montigny (rue)
    - Roger (François), maître menuisier, rue Montigny § Devis et marché passé par .., 27 mai 1713; MC/ET/XIX/597
      devis; marché; Roger, François
    - GIRARD (Charles) Architecte Maître maçon § Devis et marché pour des travaux à faire à une maison par .., 27 mai 1713; MC/ET/XIX/597
      devis; marché; Girard, Charles
    - FOURNET (Pierre) entrepreneur des bâtiments quai des Ornies § Constitution par la veuve de .., 11 mai 1715; MC/ET/XIX/597
      constitution de rente; Fournet, Pierre
    - District des Jacobins Fbg-St-Germain § Compte rendu par M. DENIS, notaire, aux commissaires du District des Jacobins, des recettes et dépenses par lui effectuées pour le district. P.J.: 2 extraits des délibérations du comité du 25 février 1790 dont 1 avec le sceau du district; Etat des sommes remises 'pour le service du district' [des patriotique] avec noms et adresses des donateurs, 11 mars 1790; MC/ET/XIX/597
  - Minutes concernant la ville de Paris. 1686, 27 septembre - 1688, 13 décembre, 27 septembre 1686 - 13 décembre 1688; MC/ET/XIX/598
    - Quittance de François Godfroy, maçon., 19 avril 1681; MC/ET/XIX/598
      quittance; Godfroy, François
    - Quittance concernant Bernard Menessier, architecte des batiments du roi, rue des Rosiers., 13 octobre 1681; MC/ET/XIX/598
      quittance; Rosiers (rue des); Menessier, Bernard; architecte
    - Dédommagement et quittance concernant Pierre Cottart, architecte des batiments roi, rue Saint-Pierre., 30 juin 1687; MC/ET/XIX/598
      architecte; indemnité; quittance; Saint-Pierre (rue); Cottart, Pierre
    - Echange de la maison rue Saint-Antoine par Claude Moyse, maître maçon., 18 mai 1688; MC/ET/XIX/598
      échange; Moyse, Claude
    - Décharge concernant Jean-Baptiste Predot, architecte., 1er juin 1688; MC/ET/XIX/598
      décharge; Predot, Jean-Baptiste; architecte
    - Décharge concernant Jean Beausire, architecte des batiments du roi (ordonnance verbale)., 1er juin 1688; MC/ET/XIX/598
      décharge; Beausire, Jean; architecte
    - Dédommagement concernant Pierre Picart, graveur ordinaire du roi, rue du Petit-Pont., 7 novembre 1688 - 8 novembre 1688; MC/ET/XIX/598
      indemnité; Petit-Pont (rue du); Picart, Pierre
    - Marché de sculpture par Antoine Coysevox de 9 médaillons de marbre blanc pour l'Hôtel de ville., 18 novembre 1688; MC/ET/XIX/598; 33
    - Devis et marché passé par Charles Soyer, maître fondeur, rue des Amandiers, pour les accessoires en bronze de la statue de Louis XIV à l'Hôtel de Ville pour les échevins de la ville selon les dessins de Beausire, architecte., 10 décembre 1688; MC/ET/XIX/598
      Date de révision: 2018 (Marie-Françoise Limon-Bonnet)
      devis; marché; Soyer, Charles
    - Devis des ouvrages de marbre pour la construction d'un piédestal et le revêtement d'une arcade dans la cour de l'Hôtel-de-Ville pour y poser la statue de Louis XIV, suivant les dessins de Jean Beausire, architecte et maître des œuvres de la Ville, et marché entre Jérôme Derbais et Hubert Misson, maîtres sculpteurs et marbriers ordinaires du roi, demeurant respectivement rue de Bourbon paroisse Saint-Laurent et rue Saint-Pierre paroisse Saint-Eustache, et le prévôt des marchands et les échevins de la ville de Paris., 13 décembre 1688; MC/RS//1602
      Acte à la suite:
      - quittance finale des ouvrages du 6 janvier 1690.
      Pièces jointes à la minute:
      - une élévation paraphée le 13 décembre 1688, papier, graphite, tire-ligne, plume et encre de Chine, lavis gris, rose et jaune, 67,5 x 52 cm
      - une expédition des devis et marché suivie du procès-verbal de visite et de réception des ouvrages par Jean Beausire du 15 novembre 1689.
      MC/ET/XIX/598
      Alexandre Cojannot et Alexandre Gady, Architectes du Grand Siècle. Le métier d'architecte au XVIIe siècle, Paris, Archives nationales-Le Passage, 2017, p. 238-239.
      Date de révision: 2018 (A. Cojannot)
      sculpteur; architecte; devis; marché; Misson, Hubert; Beausire, Jean (1651-1743); Derbais, Jérôme; Hôtel de Ville
  - Minutes concernant la ville de Paris. 1689, 17 janvier - 1693, 28 novembre, 17 janvier 1689 - 28 novembre 1693; MC/ET/XIX/599
  - Minutes concernant la ville de Paris. 1694, 9 janvier - 1697, 13 novembre, 9 janvier 1694 - 13 novembre 1697; MC/ET/XIX/600
    Plan et élevation.
  - Minutes concernant la ville de Paris. 1695 - 1706, MC/ET/XIX/601
    Contrats concernant la ville de Paris, divers plans succincts, schéma relatifs, notamment, à l'établissement du rempart et du cours entre Enclos du Temple, la rue de Vendosme etc.
    - Dédommagement de Jean Beausire, architecte maître des œuvres maître général des bâtiments, avec en pièce annexe compte rendu de visite et plan., 7 avril 1700; MC/ET/XIX/601
      indemnité; Beausire, Jean (1651-1743); architecte; contrôleur (Ancien Régime)
    - Quittance (construction de la nouvelle chaussée du Pont de l'Ile Louvier) de Guillaume Delavergne, maître maçon, enclos de l'abbaye Saint-Germain-des-Prés., 15 septembre 1705; MC/ET/XIX/601
    - Dédommagement concernant Jean Beausire, architecte maître des œuvres, avec en annexe un compte rendu de visite et un plan fait par ledit Jean Beausire., 22 octobre 1705; MC/ET/XIX/601
      indemnité; Beausire, Jean (1651-1743); architecte; maçon
  - Minutes concernant la ville de Paris. 1707 - 1708, MC/ET/XIX/602
    - Quittance de François Verdier, peintre ordinaire du roi, liée à la succession de Charles Lebrun et de sa veuve., 8 février 1707; MC/ET/XIX/602
      quittance; Le Brun, Charles (1619-1690); Verdier, François (1651-1730); peintre
    - Constitution au profit de Nicolas Saint-Denis, maître maçon, rue des Fossés des Petits Pères de la Doctrine Chrétienne., 8 février 1707; MC/ET/XIX/602
      constitution de rente; Saint Denis, Nicolas
    - Dédommagement par Jean Beausire, architecte, maître général des bâtiments du roi, avec en annexe un compte rendu de visite et un plan., 21 mars 1707; MC/ET/XIX/602
    - Quittance par Jean Beausire, architecte, maître général des bâtiments du roi, avec en annexe un rapport., 28 mars 1707; MC/ET/XIX/602
      quittance; Beausire, Jean (1651-1743); architecte; maçon
    - Quittance par Jean Beausire, architecte, contrôleur et inspecteur des bâtiments du roi., 15 avril 1707; MC/ET/XIX/602
      quittance; Beausire, Jean (1651-1743); architecte; inspecteur (Ancien Régime); contrôleur général des bâtiments (Ancien Régime)
    - Dédommagement par Jean Beausire, architecte, maître général des bâtiments du roi., 18 avril 1707; MC/ET/XIX/602
    - Dédommagement par Jean Beausire, architecte, maître général des bâitments du roi., 12 juillet 1707; MC/ET/XIX/602
    - Quittance de maçonnerie par Jean Beausire, architecte, maître des œuvres, Charles Lemoine, architecte, Nicolas Leroux, marchand de pierres, liées à des travaux réalisés dans l'hôtel des Mousquetaires sis au faubourg Saint-Antoine., 27 août 1707; MC/ET/XIX/602
      quittance; Charenton (rue de); Saint-Antoine (faubourg); Beausire, Jean (1651-1743); Lemoine, Charles; Leroux, Nicolas; architecte; commerçant; maçon
    - Dédommagement par Jean Beausire, architecte, maître général et inspecteur des bâtiments de Paris., 13 septembre 1707; MC/ET/XIX/602
      indemnité; Beausire, Jean (1651-1743); architecte; inspecteur (Ancien Régime)
    - Transport de bail par Adrian Legras, marchand joaillier au Petit-Pont attenant le Petit Châtelet., 20 octobre 1707; MC/ET/XIX/602
      bail; Legras, Adrian
    - Quittance (rétablissement de l'égout de la rue Montmartre etc.) d'Etienne Des Champs, maître maçon, rue des Nonnains d'Hyères; 7 actes à la même date, 14 janvier 1708; MC/ET/XIX/602
      quittance; Des Champs, Etienne
    - Quittance (travaux faits à l'Hôtel de Ville etc.) de Robert Muidebled, maître menuisier, rue Boucherat., 14 janvier 1708; MC/ET/XIX/602
    - 6 actes de Guillaume Delavergne, maître maçon et ordinaire de la ville de Paris, demeurant enclos de l'abbaye Saint-Germain-des-Prés., 14 janvier 1708; MC/ET/XIX/602
    - Le Tailleur de Boncourt (Elie) maçon à Paris § Compte et liquidation (Réparations et augmentation des maisons en l'Ile Louvier), 28 janvier 1708; MC/ET/XIX/602
      Le Tailleur de Boncourt, Elie
    - Quittance pour des travaux exécutés dans l'hôtel des Mousquetaires sis au faubourg Saint-Antoine., 11 février 1708; MC/ET/XIX/602
    - Quittance pour des travaux de construction du corps de bâtiment pour servir aux chevaux malades de l'hôtel des Mousquetaires sis au faubourg Saint-Antoine, d'après des plans, non joints,faits par Jean Beausire, architecte., 18 avril 1708; MC/ET/XIX/602
      quittance; Charenton (rue de); Saint-Antoine (faubourg); Beausire, Jean (1651-1743); architecte
    - Bruneteau (François) entrepreneur de bâtiments grande rue du fg. Saint-Antoine § quittance, 18 avril 1708; MC/ET/XIX/602
      quittance; Bruneteau, François
    - Quittance par Jean Beausire, architecte, maître général des bâtiments du roi, pour des travaux liés à l'hôtel des Mousquetaires sis au faubourg Saint-Antoine., 18 avril 1708; MC/ET/XIX/602
    - Dédommagement par Jean Beausire, architecte, maître général des bâtiments du roi., 19 avril 1708; MC/ET/XIX/602
    - Delavergne (Guillaume) maître maçon Enclos de l'Abbaye Saint-Germain-des-Prés § Quittance (ouvrages aux Egoûts de Ponceau sous les Galeries du Louvre etc.) 8 actes, le 30 juin 1708 et les 2 et 4 et 5 juillet 1708., 30 juin 1708 - 5 juillet 1708; MC/ET/XIX/602
    - Obligation concernant Jean Beausire, architecte maître général des bâtiments du roi et de la ville de Paris, demeurant rue des Lions., 25 octobre 1708; MC/ET/XIX/602
      obligation; Lions (rue des); Beausire, Jean (1651-1743); architecte; maçon; maçon
    - Laisné (François Etienne) maître maçon adjudicataire des ouvrages de maçonnerie du quai d'Orsay quai d'Orsay § Quittance; 2 actes, 20 décembre 1708; MC/ET/XIX/602
      quittance; Laisné, François Etienne
  - Minutes concernant la ville de Paris. 1709 - 1710, mars, 1709 - mars 1710; MC/ET/XIX/603
    - Quittance de la veuve de Simon Drouilly, maître fondeur à Paris., 15 mai 1709; MC/ET/XIX/603
      quittance; Drouilly, Simon
    - Quittance par Pierre Nicolas Delespine, architecte juré expert, demeurant rue Saint-Maur, liée à des travaux en parachèvement de la continuation du quartier de Richelieu pour l'écoulement des eaux., 24 mai 1709; MC/ET/XIX/603
      quittance; Saint-Maur (rue); Delespine, Nicolas (16..-1728); architecte
    - Quittance portant délaissement de place par Jean Beausire, architecte, maître général des bâtiments du roi, avec plan de la place., 4 juin 1709; MC/ET/XIX/603
    - Quittance (réparations dans les maisons appartenant à la Ville) de Guillaume Delavergne, maître maçon, enclos de l'abbaye Saint-Germain-des-Prés (4 actes)., 28 juillet 1709; MC/ET/XIX/603
    - Obligation par Jean Beausire, architecte, maître général des bâtiments du roi., 25 août 1709; MC/ET/XIX/603
      obligation; Beausire, Jean (1651-1743); architecte; maçon
    - Conventions entre les échevins de Paris et les acquéreurs de parties de l'ïle Louviers (compte et liquidation (28 janvier 1708, MC/ET/XIX/602)., 30 août 1709; MC/ET/XIX/603
    - Dédommagement concernant Jean Beausire, architecte, maître gténéral des bâtiments du roi, avec en annexe compte rendu de visite et plan., 26 septembre 1709; MC/ET/XIX/603
    - Dédommagement concernant Jean Beausire, architecte, maître général des bâtiments du roi, avec en annexe un compte rendu de visite et un plan., 22 octobre 1709; MC/ET/XIX/603
    - Dédommagement de Nicolas Delarue, maître potier d'étain, rue des Nonnains-d'Yères., 22 octobre 1709; MC/ET/XIX/603
      Delarue, Nicolas
    - Quittance (ouvrages faits par ordre de l'Hôtel de ville) de Jacques Petit, maître serrurier, rue Saint-Louis, île Notre-Dame (19 octobre 1709, 14 septembre 1709)., 26 octobre 1709; MC/ET/XIX/603
    - Convention entre Guillaume Delavergne, maître maçon et ordinaire de la ville de Paris, enclos de l'abbaye Saint-Germain-des-Prés, et les échevins de Paris., 31 décembre 1709; MC/ET/XIX/603
    - Dédommagement concernant Jean Beausire, architecte, maître général des bâtiments du roi, avec compte rendu de visite et plan., 27 février 1710; MC/ET/XIX/603
  - Minutes concernant la ville de Paris. 1710, avril - novembre, avril - novembre 1710; MC/ET/XIX/604
    - Quittance de travaux par l'ordre de l'Hôtel de Ville d'Antoine Daufresne, entrepreneur de maçonnerie, rue des Noyers (3 actes)., 25 mai 1710; MC/ET/XIX/604
      quittance; Daufresne, Antoine
    - Quittance de travaux d'impression de Louis Michel Dumesnil, maître peintre, cloître Saint-Jean-en-Grève (2 actes)., 25 mai 1710; MC/ET/XIX/604
      quittance; Dumesnil, Louis Michel
    - Quittance de Robert Muidebled, maître menuisier, rue Boucherat (2 actes)., 25 mai 1710; MC/ET/XIX/604
    - Quittance de Jacques Petit, maître serrurier, rue Saint-Louis, Ile Notre-Dame., 14 juin 1710 - 24 juillet 1710; MC/ET/XIX/604
    - Quittance de François Bruneteau, maître maçon, grande rue du faubourg Saint-Antoine., 2 juillet 1710; MC/ET/XIX/604
    - Quittance de Jean Taupin, maître fondeur, rue des Arcis., 10 juillet 1710; MC/ET/XIX/604
      quittance; Taupin, Jean
    - Quittance de François Bruneteau, maître maçon, grande rue du Faubourg-Saint-Antoine., 15 juillet 1710; MC/ET/XIX/604
    - Dédommagement concernant Jean Beausire, architecte, maître général des bâtiments du roi., 14 août 1710; MC/ET/XIX/604
    - Dédommagement concernant Jean Beausire, architecte, maître général des bâtiments du roi., 13 mai 1711; MC/ET/XIX/604
    - Reconnaissance portant décharge de Guillaume Delavergne, maître maçon, enclos de l'abbaye Saint-Germain-des-Prés., 30 mai 1711; MC/ET/XIX/604
      reconnaissance; Delavergne, Guillaume
    - Quittance de Jacques Petit, maître serrurier, rie Saint-Louis, Ile Notre-Dame (5 actes)., 31 octobre 1711 - 6 novembre 1711; MC/ET/XIX/604
    - Quittance d'Antoine Daufresne, entrepreneur de maçonnerie, rue des Noyers., 20 janvier 1712; MC/ET/XIX/604
  - Minutes concernant la ville de Paris. 1711 - 1715, 8 juin, 1711 - 8 juin 1715; MC/ET/XIX/605
    - Dédommagement concernant Jean Beausire, architecte, maître général des bâtiments du roi., 30 avril 1711; MC/ET/XIX/605
    - Dédommagement concernant Jean Beausire, architecte, maître général des bâtiments du roi., 15 juin 1712; MC/ET/XIX/605
    - Dédommagement portant constitution concernant Jean Beausire, architecte, maître général des bâtiments du roi., 21 juin 1712; MC/ET/XIX/605
    - Dédommagement concernant Jean Beausire, architecte, maître général des bâtiments du roi., 30 juin 1712; MC/ET/XIX/605
    - Quittance portant délaissement concernant Jean Beausire, architecte, maître général des bâtiments du roi., 17 septembre 1712; MC/ET/XIX/605
  - Minutes concernant la ville de Paris (terrier) et d'autres clients. 1699, 9 juillet - 1706, 20 décembre, 9 juillet 1699 - 20 décembre 1706; MC/ET/XIX/606; Document détérioré.
    Contrats concernant la ville de Paris, Censier et terrier du domaine de l'Hôtel de Ville, un acte de Jean Berruyer, du 22 février 171..? et des lettres patents de Versailles (1697, 17 juin ).
    terrier
    - Déclaration au terrier de l'Hôtel de Ville de la veuve de Claude Falempin, maître serrurier, rue des Poivrées., 13 novembre 1700; MC/ET/XIX/606
      déclaration; Falempin, Claude
    - Déclaration au terrier de l'Hôtel de Ville par Simon Bezançon, maître peintre, quai de Gesvres., 13 janvier 1701; MC/ET/XIX/606
      déclaration; Bezançon, Simon
    - Déclaration au terrier de l'Hôtel de Ville par Nicolas Dezogre, demeurant rue du Sentier-du-Gros-Chenet, et Jérôme Derbais, demeurant rue des Poissonniers, tous deux sculpteurs marbriers ordinaire du roi., 18 janvier 1701; MC/ET/XIX/606
      titre nouvel; Gros-Chenet (rue du); Poissonniers (rue des); Derbais, Jérôme; Dezogre, Nicolas; sculpteur; tailleur de pierre
    - Déclaration au terrier de l'Hôtel de Ville de la veuve de Hubert Misson, sculpteur marbrier ordinaire du roi, demeurant rue des Poissonniers, et de leur fils Hubert Misson., 19 janvier 1701; MC/ET/XIX/606
      titre nouvel; Poissonniers (rue des); Misson, Hubert (père) (16..-1698); Misson, Louis Hubert; sculpteur; tailleur de pierre
    - Déclaration au terrier de l'Hôtel de ville de la veuve de Gervais Matissart, maître serrurier, rue des Rosiers., 20 janvier 1701; MC/ET/XIX/606
      déclaration; Matissart, Gervais
  - Délibération des héritiers bénéficiaires et des créanciers de Jacques Amproux, seigneur de Lorme, intendant des finances. 1684, 18 août - 1705, 7 février, 18 août 1684 - 7 février 1705; MC/ET/XIX/607; Document détérioré.
    - Délibération des héritiers bénéficiaires et des créanciers de Jacques Amproux, seigneur de Lorme, intendant des finances., 18 août 1684 - 7 février 1705; MC/ET/XIX/607
      Actes à la suite jusqu'au 7 février 1705
      Report des actes analysés à l'occasion de l'établissement des répertoires numériques dits 'états numériques' des liasses et registres de minutes. (base de données migrée: voir contexte dans le Plan d’orientation général - Notaires de Paris, guides thématiques du Minutier).
      Date de création de la notice: 2011
      BNF: Factum. Amproux de Lorme, Jacques; Jacques Amproux, seigneur de Lorme portr. par Jean Lenfant (graveur) Château de Versailles, Dist. RMN / (c) EPV; Abraham Tessereau: Histoire chronologique de la Grande Chancelerie de France, contenant son origine, l'estat de ses officiers, un recueil exact de leurs noms depuis le commencement de la monarchie jusqu'à présent, leurs fonctions, privilèges, prérogatives, droits et règlemens; ensemble l'établissement et les règlemens des chanceleries près les cours de parlement, autres cours et sièges présidiaux du royaume, le tout tiré des chartes, édits... et autres actes authentiques / par Abraham Tessereau, 1676
      délibération; Amproux de Lorme, Jacques (seigneur de Lorme); intendant des finances (Ancien Régime)
- Répertoire(s) de Nicolas TABOUÉ, 11 janvier 1684 - 20 juillet 1743; MC/RE/XIX/2 - MC/RE/XIX/3
  - Répertoire. 1684, 11 janvier - 1713, 14 juin, 11 janvier 1684 - 14 juin 1713; MC/RE/XIX/2
    Informations concernant le classement et la cotation:
    Le niveau inférieur de description, quand il existe, correspond aux mentions d'actes contenues dans le répertoire. Parmi celles-ci, certaines peuvent y être décrites, de manière plus ou moins détaillée. Pour consulter l'acte proprement dit, il convient de rechercher la cote au niveau des articles (registre ou liasse) des minutes du notaire (cote de type 'MC/ET').
  - Répertoire. 1687, 28 février - 1743, 20 juillet, 28 février 1687 - 20 juillet 1743; MC/RE/XIX/3
    Répertoire des notaires Nicolas Taboué (28 février 1687-31 mars 1710), Jean Berruyer (14 avril 1713-20 juillet 1743).
    Répertoire chronologique de Nicolas Taboué: minutes d'actes de la Ville de Paris (28 février 1687- 31 mars 1710).
    Répertoire chronologique de Jean Berruyer: minutes (14 avril 1713-20 juillet 1743) et minutes de constitutions de rentes (3 janvier 1714-19 octobre 1724).